【裁判字號】    95,裁,2152
【裁判日期】    950925
【裁判案由】    土地增值稅
【裁判全文】
最  高  行  政  法  院  裁  定
                                     95年度裁字第02152號
聲  請  人  甲○○
相  對  人  臺北縣政府稅捐稽徵處
代  表  人  莊錦順
上列聲請人因土地增值稅事件，對於中華民國93年7月23日本院
94年度裁字第1940號裁定，聲請再審。本院裁定如下：
    主  文
再審之聲請駁回。
再審訴訟費用由聲請人負擔。
    理  由
一、按對於本院裁定聲請再審，依行政訴訟法第283條準用同法
    第277條第1項第4款之規定，必須表明再審理由及關於再審
    理由並遵守不變期間之證據。所謂表明再審理由，必須指明
    其所再審之裁定，有如何合於行政訴訟法第273條第1項、第
    2項所定再審事由之具體情事始為相當，倘僅泛言有何條款
    之再審事由，而無具體情事；或僅指明所聲請再審之裁定前
    各程序所為裁判，有如何再審事由，而未一語指及其所聲請
    再審之裁定有合於再審之事由者，均難謂已表明再審事由，
    其再審之聲請，即屬不合法。
二、本件聲請人前因土地增值稅事件經本院87年度判字第1644號
    判決後，曾先後多次提起再審之訴及聲請再審，均經本院以
    其不合法定再審要件分別以判決及裁定予以駁回各在案。茲
    聲請人復對最近一次即93年度裁字第917號裁定聲請再審，
    其意旨略以：相對人始終未提出具體事證證明聲請人有未繼
    續作農使用之事實，相對人勘查系爭農地，正值「休冬」期
    間，在相對人無積極證據下，本不得以「農閒」而認定聲請
    人未繼續耕作，聲請人自取得系爭農地即整地、種植作物、
    改良土質，繼續作農使用，一時閒置未用，乃因農業生產之
    必要而必然短暫休閒（非休耕），實非故意廢耕系爭農地，
    聲請人於提起行政訴訟時，即已提出淡水鎮公所等農政機關
    公文書，其調查認定聲請人擴大田區，改良土質於春耕將綠
    肥雜草翻耕入土之改良技術，對該公文書足以影響於判決之
    重要證物漏未斟酌。如何不可採信，未於理由中明，顯有
    判決不備理由之違法等語。核其狀陳各節，無非係對本院歷
    審裁判實體上所為裁判，主張有如何再審之事由，然對其所
    再審之94年度裁字第1940號裁定之聲請人再審之聲請不合法
    駁回其聲請，有如何合於具體法定再審事由，並未一語指及
    ，則其泛引行政訴訟法第273條第1項第14款規定聲請再審，
    揆諸首揭說明，再審之聲請即於法不合，應予駁回。
三、依行政訴訟法第283條、第278條第2項、第104條、民事訴訟
    法第95條、第78條，裁定如主文。
中    華    民    國    95    年    9     月    25    日
                  第六庭審判長法  官  張  登  科
                              法  官  簡  朝  振
                              法  官  葉  百  修
                              法  官  藍  獻  林
                              法  官  林  清  祥
以  上  正  本  證  明  與  原  本  無  異
中    華    民    國    95    年    9     月    26    日
                              書記官  邱  彰  德


司法院資訊處製作；財團法人民間司法改革基金會備份。
